# 关于新收入准则下主要责任人及代理人的问题

提问人：xxs003 时间：2020-12-16 15:12:00
请教陈版主，A公司与B银行及C公司分别签订合作协议，与B银行的协议为：引导新户至该银行指定网址申请，每月按照主动确认的新客户量*标准单价结算。与C公司签订协议为：C公司在其门店内放置A公司设计的宣传资料并引导新户到指定网站办理B银行可免费获得C公司一定金额代金券。A公司收到B银行数据反馈后将数据推送至C公司，由C公司向新户下发代金券，每月按照主动确认的新户量*与A公司约定好的代金券单价，与A公司进行结算。该种业务模式下A公司属于主要责任人还是代理人呢？

回答人：chenyiwei
建议考虑以下主要因素：
1 、A是在接受B银行的推广业务委托之后，单独与C谈判签约，还是一开始就是ABC丧谈判并共同签约。选择C作为合作方以及与C谈判交易条款是否为B的单方面自主行为。
2 、A在这一过程中，每发展一名新用户，其可得到的报酬净额是否固定的。
3 、A公司是否需就推广效果向银行负责，有无制定和执行推广方案的自主权等。